臺灣高等法院刑事裁定
108年度金上訴字第34號
上  訴  人  
即  被  告  吳佑民


選任辯護人  李子聿律師（三審）
上  訴  人  
即  被  告  黃子溱



選任辯護人  金玉瑩律師（三審）
            李佳翰律師（三審）            
上列上訴人即被告等因違反證券交易法等案件，本院裁定如下：
    主  文
吳佑民、黃子溱自民國壹佰零玖年拾月拾日起，均應予延長限制
出境、出海捌月。
    理  由
一、上訴人即被告吳佑民、黃子溱（下稱被告2人）因涉犯證券
    交易法第171條第1項第3款特別背信罪、洗錢防制法第11條
    第1項之洗錢罪，於偵查中經臺灣臺北地方法院於民國106年
    12月26日裁定具保停止羈押並限制出境、出海，經起訴後於
    107年3月15日繫屬臺灣臺北地方法院審理，未予撤銷原限制
    出境出海之處分，嗣本案經臺灣臺北地方法院審理後，改論
    處被告2人共同犯證券交易法第171條第1項第2款之使公司為
    不合營業常規之不利益交易罪（均一行為想像競合犯洗錢防
    制法第14條第1項洗錢罪），各處有期徒刑2年8月。被告2人
    提起上訴後，經本院訊問被告2人，於108年9月17日裁定均
    應自108年9月30日起限制出境、出海，並於109年2月10再次
    裁定自109年2月10日起限制出境、出海8月，嗣經本院審理
    後，以本院108年度金上訴字第34號判決撤銷原判決，各處
    有期徒刑2年8月。被告2人均不服提起上訴，現由最高法院1
    09年度台上字第2083號案件審理中。
二、按審判中限制出境、出海每次不得逾8月，犯最重本刑為有
    期徒刑10年以下之罪者，累計不得逾5年；其餘之罪，累計
    不得逾10年，刑事訴訟法第93條之3第2項後段定有明文。又
    案件在第三審上訴中，而卷宗及證物已送交該法院者，前項
    處分、羈押、其他關於羈押事項及第93條之2至第93條之5關
    於限制出境、出海之處分，由第二審法院裁定之，亦經同法
    第121條第2項規定甚明。
三、查被告2人上開限制出境、出海期間將於109年10月9日屆滿
    。本院審核全案相關事證，並給予被告2人及辯護人陳述意
    見機會並聽取渠等意見後，認被告2人涉犯證券交易法第171
    條第1項第2款之使公司為不合營業常規之不利益交易罪之嫌
    疑依然重大，又經本院判處非輕之刑度，衡以趨吉避凶、脫
    免刑責、不甘受罰之基本人性，實有相當理由足認被告2人
    面臨上開重刑，逃匿境外規避審判及刑罰執行之可能性甚高
    ，非予繼續限制出境、出海，無法確保嗣後審判或執行程序
    之順利進行，且參以限制出境、出海對被告2人居住及遷徙
    權利之影響甚微，未逾必要程度。至被告吳佑民雖辯稱：於
    以新臺幣（下同）300萬元交保後，我又陸續交回1,500萬，
    表示我有解決問題的誠意，請斟酌如果我要逃亡，應該不需
    要陸續交回這麼多錢云云；被告黃子溱之辯護人雖辯稱：被
    告黃子溱已於偵查中自白，並於鈞院審理期間，對於犯罪事
    實均坦承不諱，且已繳納全部犯罪所得，而被告黃子溱並無
    外國護照，家人均在臺灣，審酌被告黃子溱之經濟能力，亦
    無長期滯留海外經濟基礎，請鈞院斟酌上情，為適法之處分
    云云，然渠等上揭所陳各節，俱與被告2人將來是否有藉由
    出境出海之機會逃匿國外之可能性，並無必然關聯，無從擔
    保日後審理或執行之順利進行，自難執此即認本件已無限制
    渠等出境、出海之必要性，是渠等上揭所辯，均尚難採信。
    　　
四、綜上所述，認被告2人原限制出境、出海之原因及必要性俱
    仍存在，有繼續限制出境、出海之必要，爰裁定如主文所示
    。
據上論斷，依刑事訴訟法第93條之3第2項，裁定如主文。
中　　華　　民　　國　　109 　年　　10 　月 　　5　 　日
   　　　　       刑事第二十四庭審判長法  官  陳德民　
                                      法　官  鄭富城　
                                      法　官  葉力旗　
以上正本證明與原本無異。
如不服本裁定，應於收受送達後五日內向本院提出抗告狀。
                                      書記官  王心琳
中　　華　　民　　國　　109 　年　　10　　月　　5 　　日